臺灣彰化地方法院刑事判決　　　　　　 94年度少連訴字第9號
公　訴　人　臺灣彰化地方法院檢察署檢察官
被　　　告　甲○○
　　　　　　　　　　　現於台灣彰化看守所另案羈押中
指定辯護人　張格明律師
上列被告因強盜案件，經檢察官提起公訴（94年度少連偵字第3
號），本院判決如下：
    主  文
甲○○成年人與少年共同意圖為自己不法之所有，攜帶兇器，以
脅迫至使不能抗拒，而取少年之物，累犯，處有期徒刑捌年。扣
案之開山刀壹支、球棒壹支均沒收。
    事  實
一、甲○○曾犯傷害、竊盜及違反槍砲彈藥刀械管制條例等案件
    ，經本院89年少易字第4號判處應執行有期徒刑2年確定，於
    91年9月19日執行完畢，猶不知悔改，於93年12月30日上午6
    時許，夥同少年蕭００（姓名年籍詳卷，本院少年法庭另案
    審結）共同基於意圖為自己不法所有之犯意聯絡及行為分擔
    ，由甲○○駕駛車號７Ｕ─4789號自用小客車搭載少年蕭０
    ０，前往彰化縣田中鎮○○街，由甲○○戴白色帽子、口罩
    並持黑色球棒，少年蕭００戴黑色帽子、口罩並持開山刀，
    進入位於民族街2號之全家便利商店內，由少年蕭００以刀
    子架住店員許００（真實姓名、年籍詳卷，許００係76 年8
    月27生，於本件案發當時，為未滿十八歲之少年，依兒童及
    少年福利法第46條第2項規定，不得揭露足以識別其身分之
    資訊）脖子，嚇令許００打開收銀機，再由甲○○下手取走
    收銀機內現金1萬3,075元，蕭００取走櫃檯上香煙13包，得
    手後駕車逃逸，上揭財物則朋分花用。嗣經警方循線查獲，
    並扣得上揭開山刀及球棒各1支。
二、案經彰化縣警察局田中分局移送台灣彰化地方法院檢察署檢
    察官偵查起訴。
    理  由
甲、證據能力部分：
    按被告以外之人於審判外之言詞或書面陳述，除法律有規定
    者外，不得作為證據，又被告以外之人於審判外之陳述，雖
    不符刑事訴訟法第一百五十九條之一至第一百五十九條之四
    之規定，而經當事人於審判程序同意作為證據，法院審酌該
    言詞陳述或書面陳述作成時之情況，認為適當者，亦得為證
    據。當事人於法院調查證據時，知有同法第一百五十九條第
    一項不得為證據之情形，而未於言詞辯論終結前聲明異議者
    ，視為有前項同意，刑事訴訟法第一百五十九條第一項、第
    一百五十九條之五分別定有明文。查證人即共犯蕭００於警
    詢中之證述，及證人許００、朱秀瓊、徐瑛蓮於警訊時之証
    述，雖均係被告以外之人於審判外之言詞陳述，為傳聞證據
    ，然被告及其指定辯護人於本院調查證據時，知有上情而仍
    未於言詞辯論終結前聲明異議，有本院94年12月12日審判筆
    錄可稽，且本院審酌該等言詞陳述作成時之客觀條件及環境
    ，認其等心理狀態健全，並無受到脅迫、利誘或詐欺，並無
    顯不可信之情事等一切情況，認為適當，依刑事訴訟法第一
    百五十九條之五規定，認均得採為認定本件犯罪事實之證據
    。
乙、得心證之理由：
一、訊據被告甲○○對於上開攜帶兇器強盜之事實於警訊、偵查
    、及本院審理中坦承不諱，核與証人即共犯少年蕭００、証
    人即被害人許００、證人徐瑛蓮、朱秀瓊於警訊時，及共犯
    少年蕭００於偵查中證述情節相符。並有強盜所用之開山刀
    、球棒各1支扣案足憑及監視器翻拍相片8張附卷可稽。此外
    ，共犯少年蕭００及被害人許００均係十二歲以上未滿十八
    歲之少年，此有其二人之年籍資料附卷可稽。本件事證明確
    ，被告甲○○犯行堪予認定。
二、核甲○○所為，係犯刑法第330條第1項之加重強盜罪嫌。被
    告甲○○與少年蕭００就上述罪行，有犯意聯絡，及行為分
    擔，應以共同正犯論處。按「成年人教唆、幫助或利用兒童
    及少年犯罪或與之共同實施犯罪或故意對其犯罪者，加重其
    刑至二分之一」，兒童及少年福利法第70條第1 項前段設有
    規定。其中故意對兒童或少年犯罪之加重，係於犯罪構成要
    件中增列行為客體係少年或兒童時為犯罪法定刑之加重，屬
    刑法分則加重之性質（最高法院92年度台上字第3727號判決
    可資參照）；另上述規定中，關於成年人教唆、幫助或利用
    兒童及少年犯罪或與之共同實施犯罪之加重規定係概括性之
    規定，對一切犯罪皆有適用，為刑法總則加重之性質（最高
    法院92年度第1次刑事庭會議決議同此意旨可資參照），且
    該規定係法律為保護兒童及少年所特設於兒童及少年福利法
    ，並於同法第1條第2項設有「兒童及少年福利依本法之規定
    ，本法未規定者，適用其他法律」之優先適用規定，故兒童
    及少年福利法第70條第1項核屬少年事件處理法第85條第1項
    之特別規定，自應優先適用之（最高法院92年度台上字第62
    47號判決可資參照）。被告係係70年8 月29日生，亦有其年
    籍資料在卷可稽，為滿20歲之成年人，對於少年許００故意
    犯加重強盜罪，應依上述規定，加重其刑；又被告係成年人
    而與少年蕭００共犯本罪，係與少年共同實施犯罪，應依上
    述規定，遞予加重其刑。又被告甲○○曾犯傷害、竊盜及違
    反槍砲彈藥刀械管制條例等案件，經本院89年少易字第4號
    判處應執行有期徒刑2年確定，於91年9月19日執行完畢，，
    業據被告供明，復有台灣彰化地方法院檢察署刑案紀錄表、
    台灣高等法院被告前案紀錄表各乙份附卷可考，其受刑之執
    行完畢後，於五年以內再犯本案有期徒刑以上之罪，係屬累
    犯，依法應再遞加重其刑。爰審酌被告為滿足物質慾望，竟
    夥同共犯少年蕭００攜帶兇器，強盜少年之財物，危害社會
    治安，對善良百姓之心理造成極大之畏怖與恐懼，惟念被告
    犯後坦承犯行，態度良好，及其素行、品性、犯罪之動機、
    目的、手段等其他一切情狀，量處如主文所示之刑。扣案之
    開山刀、球棒各1支，為被告所有供本案犯罪所用之物，依
    法宣告沒收。
據上論斷，應依刑事訴訟法第299條第1項前段、第28條、第330
條第1項、第47條、第38條第1項第2款，兒童及少年福利法第70
條第1項，判決如主文。
本案經檢察官田德煙到庭執行職務。
中　　華　　民　　國　　94　　年　　12　　月　　26　　日
              臺灣彰化地方法院少年法庭
                              審判長法官  鄭  永  玉
                              法      官  蕭  文  學
                              法      官  王  美  惠
以上正本證明與原本無異。
如不服本判決，應於判決送達後10日內，向本院提出上訴狀（ 須
附繕本 ）。
告訴人或被害人對於判決如有不服具備理由請求檢察官上訴者，
其上訴期間之計算係以檢察官收受判決正本之日期為準。
中　　華　　民　　國　　94　　年　　12　　月　　26　　日
                              書  記  官  施  秀  青
中華民國刑法第330條
犯強盜罪而有第三百二十一條第一項各款情形之一者，處七年以
上有期徒刑。
兒童及少年福利法第70條
成年人教唆、幫助或利用兒童及少年犯罪或與之共同實施犯罪或
故意對其犯罪者，加重其刑至二分之一。但各該罪就被害人係兒
童及少年已定有特別處罰規定者，不在此限。
